臺灣高雄地方法院刑事判決　　　　　　100年度簡上字第182號
上　訴　人
即　被　告　蘇健豪
上列上訴人因詐欺案件，不服民國100 年3 月10日本院高雄簡易
庭100 年度簡字第829 號第一審刑事簡易判決（起訴案號：99年
度偵字第25509 號，移送併辦案號：100 年度偵字第956 號），
提起上訴，本院管轄之第二審合議庭判決如下：
    主  文
上訴駁回。
蘇健豪緩刑貳年。
        事實及理由
一、本案經本院審理結果，認第一審判決對上訴人即被告蘇健豪
    論以刑法第30條第1 項前段、第339 條第1 項幫助詐欺取財
    罪，並依刑法第30條第2 項規定減輕其刑及適用刑法第41條
    第1 項前段、刑法施行法第1 條之1 規定，量處被告有期徒
    刑3 月，及諭知以新台幣（下同）1000元折算1 日之易科罰
    金折算標準，其認事用法及量刑均無不當，應予維持。證據
    方面另補充被告於本院之自白（本院卷第63頁），餘均引用
    第一審判決書記載之事實、證據及理由，如附件。
二、又被告前未有犯罪紀錄，有臺灣高等法院被告前案紀錄表在
    卷可稽（本院卷第47頁），因一時失慮而觸犯刑章，且於本
    院審理時坦承犯行，並與告訴人葉姿婷達成和解，賠償告訴
    人遭騙之87100 元完畢，深具悔意，且告訴人並當庭表示願
    意原諒被告，不再追究（本院卷第38頁），此為原審未及審
    酌，故被告經此偵審程序及刑之宣告後，應知所警惕，信無
    再犯之虞，本院因認宣告之刑以暫不執行為適當，爰宣告緩
    刑2 年，用啟自新。
據上論斷，應依刑事訴訟法第455 條之1 第1 項、第3 項、第36
4 條、第373 條、第368 條，刑法第74條第1 項第1 款，判決如
主文。
本案經檢察官李宜穎到庭執行職務。
中    華    民    國    100   年    6     月    15    日
                    刑事第六庭審判長法  官  李璧君
                                    法  官  鄭峻明
                                    法  官  曾仁勇
以上正本證明與原本無異。
不得上訴。
中    華    民    國    100   年    6     月    15    日
                                    書記官  王紀芸
附錄本判決論罪之法條：
刑法第339條第1項
意圖為自己或第三人不法之所有，以詐術使人將本人或第三人之
物交付者，處5 年以下有期徒刑、拘役或科或併科1,000 元以下
罰金。
附件：
臺灣高雄地方法院刑事簡易判決        100 年度簡字第829 號
公  訴  人  臺灣高雄地方法院檢察署檢察官
被      告  蘇健豪

上列被告因詐欺案件，經檢察官提起公訴（99年度偵字第25509
號）及移送併辦（100 年度偵字第956 號），被告自白犯罪，本
院認為宜以簡易判決處刑（原案號為100 年度易字第23號），經
合議庭裁定改依簡易判決處刑如下：
    主  文
蘇健豪幫助犯詐欺取財罪，處有期徒刑月，如易科罰金，以新
臺幣壹仟元折算壹日。
    事實及理由
一、蘇健豪可預見提供個人金融帳戶予他人使用，可能幫助他人
    遂行詐欺取財之犯罪目的，竟仍以縱有人以其金融帳戶實施
    詐欺取財犯行，亦不違背其本意之幫助犯意，於民國99年4
    月21日16時25分許，在高雄市○○路與崇德路口之「大魯閣
    打擊場」，將其所申辦之永豐商業銀行股份有限公司（下稱
    永豐銀行）00000000000000號帳戶存摺影本、金融卡及密碼
    （起訴書誤載變更後密碼），交付予姓名年籍不詳綽號「阿
    賢」指派前來之小弟，而容任綽號「阿賢」所屬之詐欺集團
    成員使用上開帳戶遂行犯罪。嗣該詐欺集團成員取得上開帳
    戶資料後，即共同基於意圖為自己不法所有之犯意聯絡，於
    99 年4月22日20時37分許，佯為網路賣家服務人員，撥打電
    話予葉姿婷，佯稱：交易方式誤設定為分期付款，要聯絡郵
    局取消云云，復佯為郵局人員來電，致葉姿婷陷於錯誤，依
    其指示分別於99年4 月23日19時25分許、19時30分許，以無
    摺存現方式存入新臺幣（下同）87,000元、100 元至蘇健豪
    前開帳戶內，旋遭詐欺集團成員提領一空。嗣葉姿婷發覺受
    騙報警處理，始循線查獲上情。
二、上揭事實業據被告蘇健豪於本院準備程序中坦承不諱（見本
    院卷第18頁），核與證人即告訴人葉姿婷於警詢證述相符，
    復有永豐銀行自動櫃員機交易明細表、客戶基本資料查詢（
    見臺灣基隆地方法院檢察署99年度偵字第3408號偵查卷第12
    、16、17頁）、永豐商業銀行三民分行99年6 月21日永豐銀
    三民分行(099) 字第00012 號函檢附之申請書、被告國民身
    分證影本、存款往來明細查詢（見高雄市政府警察局苓雅分
    局刑事偵查卷宗第25至28頁）在卷可稽，足認被告前開任意
    性自白與事實相符，得作為被告有罪之證據。從而，本件事
    證明確，被告犯行，堪以認定。
三、論罪科刑：
  (一)按刑法上之幫助犯，係指以幫助之意思，對於正犯之犯罪行
    為予以助力，而未參與實施犯罪之行為者而言，最高法院19
    年上字第1984號、49年台上字第77號判例意旨可資參照，亦
    即行為人如未參與實施犯罪構成要件之行為，且係出於幫助
    之意思提供助力，即屬幫助犯，而非共同正犯。查本案被告
    提供其所有之永豐商業銀行帳戶存摺影本、金融卡卡及密碼
    與他人使用，使詐欺集團作為實施詐欺取財之犯罪工具，其
    單純提供帳戶供人使用之行為，並不等同於向告訴人施加詐
    術之行為，且亦無證據證明被告有參與詐欺取財犯行之構成
    要件行為，是被告提供帳戶供人使用之行為，係對於該詐欺
    集團遂行詐欺取財犯行，資以助力。是核被告所為，係犯刑
    法第30條第1 項前段、第339 條第1 項之幫助詐欺取財罪。
    至公訴意旨謂被告係變更密碼後始交付金融卡一節，經本院
    函詢永豐商業銀行三民分行表示被告持有之00000000000000
    0 金融卡並未有變更密碼之紀錄，此有該行100 年1 月13日
    永豐銀三民分行(100) 字第00001 號函在卷可佐（見本院易
    字卷第12頁），足認公訴意旨上開所述，顯係誤解，本院自
    應予更正。另檢察官移送併辦之犯罪事實，經核與起訴部分
    之犯罪事實，其被害人、時間、地點均相同，屬同一案件，
    本院自得併予審理，附此敘明。
  (二)又被告並未實際參與詐欺犯行，為幫助犯，所犯情節較正犯
    輕微，爰依刑法第30條第2 項規定，按正犯之刑減輕之。
  (三)爰審酌被告雖未實際參與詐欺取財犯行，然其提供金融帳戶
    供犯罪集團使用，致告訴人葉姿婷受有87,100元及元之損害
    ，其所為助長詐欺集團財產犯罪之風氣，使詐財事件層出不
    窮發生，造成社會互信受損，擾亂金融交易往來秩序，影響
    層面廣泛，更使偵查機關難以追查該詐欺集團，增加被害人
    求償之困難，實屬不該，惟念及被告並無前科，有臺灣高等
    法院被告前案紀錄表可參，素行尚可，其於本院審理時尚能
    坦承犯行，態度尚可，及其犯罪動機、手段、目的、被害人
    所受損害等一切情狀，量處如主文所示之刑，並諭知易科罰
    金之折算標準，以資懲儆。
四、應依刑事訴訟法第449 條第2 項，刑法第30條第1 項前段、
    第2 項、第339 條第1 項、第41條第1 項前段，刑法施行法
    第1 條之1 ，逕以簡易判決處刑如主文。
五、如不服本判決，應於判決送達之日起10日內向本院提出上訴
    書狀。
本案經檢察官吳昇峰到庭執行職務。
中    華    民    國  100     年    3     月    10    日
                  高雄簡易庭  法  官  林正忠
以上正本，係照原本作成，證明與原本無異。
中    華    民    國   100    年    3     月    11    日
                              書記官  劉甄庭
附錄本案論罪科刑法條：
刑法第339 條第1 項
意圖為自己或第三人不法之所有，以詐術使人將本人或第三人之
物交付者，處 5 年以下有期徒刑、拘役或科或併科 1 千元以下
罰金。